臺灣屏東地方法院民事裁定　　　　　　　 110年度亡字第16號

聲　請　人　李興義　

相　對　人　李芳蕊　　最後住所：屏東縣○○鄉○○街000○0


上列聲請人因宣告李芳蕊死亡事件，本院裁定如下：
    主  文
准對失蹤人李芳蕊（民國00年00月0 日生，失蹤前最後住所：屏
東縣○○鄉○○街000 ○0 號）為宣告死亡之公示催告。
該失蹤人應於本公示催告最後揭示於法院公告處、資訊網路及其
他適當處所之日起陸個月內，向本院陳報其生存，如不陳報，本
院應宣告其為死亡。
無論何人，凡知該失蹤人之生死者，均應於上開時日以前，將其
所知之事實，陳報本院。
    理  由
一、按失蹤人失蹤滿10年後，法院得因利害關係人之聲請，為死
    亡之宣告，民國71年1 月4 日修正前之民法總則第8 條第1
    項定有明文。次按失蹤人失蹤滿7 年後，法院得因利害關係
    人或檢察官之聲請，為死亡之宣告，71年1 月4 日修正之民
    法總則第8 條第1 項亦有明文。又民法總則第8 條之規定，
    於民法總則施行前失蹤者，亦適用之。民法總則施行前已經
    過民法總則第8 條所定失蹤期間者，得即為死亡之宣告，並
    應以民法總則施行之日為失蹤人死亡之時。修正之民法總則
    第8 條之規定，於民法總則施行後修正前（18年10月10日施
    行，臺灣地區於34年10月25日光復後始適用民法之規定，71
    年1 月4 日修正公布，72年1 月1 日施行）失蹤者，亦適用
    之。但於民法總則修正前，其情形已合於修正前民法總則第
    8 條之規定者，不在此限，民法總則施行法第3 條亦定有明
    文。再按法院准許宣告死亡之聲請者，應公示催告，家事事
    件法第156 條第1 項亦有明文。
二、聲請意旨：聲請人之女即失蹤人李芳蕊（女，60年12月7 日
    生，最後住所屏東縣○○鄉○○街000 ○0 號），前於65年
    1 月20日走失，曾報警協尋仍未尋獲，迄今已逾7 年，生死
    不明，為此聲請死亡宣告等語。
三、按法院准許宣告死亡之聲請者，應公示催告，家事事件法第
    156 條規定甚明。聲請人主張之前開事實，業據其提出屏東
    縣政府警察局內埔分局龍泉派出所受（處）理案件證明單、
    失蹤人口系統- 資料報表、戶籍謄本為證，復經本院依職權
    向屏東內埔戶政事務所函詢有無換發新式身分證，復向衛生
    福利部中央健康保險署函詢失蹤人有無申請健保卡及就醫紀
    錄，有屏東○○○○○○○○110 年9 月17日屏內戶字第11
    030322900 號函、衛生福利部中央健康保險署110 年9 月24
    日健保高字第1106022772號函為佐，並經本院調取失蹤人之
    臺灣高等法院全國前案資料、入出境資訊連結作業在卷，依
    前揭相關資料所示，均查無所獲，亦查無失蹤人之換發新式
    身分證、健保投保資料、入出境資料及在監在押等資料，堪
    信聲請人之主張為真，是本件聲請核無不合，應予准許。
四、依家事事件法第156 條，裁定如主文。
中　　華　　民　　國　 110　　年　　10　　月　　15　　日
                      家事法庭法　官  黃惠玲
以上正本係照原本作成。
如不服本裁定，應於送達後10日內向本院提出抗告狀，並繳納抗
告費新臺幣1,000 元。
中　　華　　民　　國　 110　　年　　10　　月　　15　　日
                              書記官　黃秀梅